【裁判字號】    98,訴,1359
【裁判日期】    990301
【裁判案由】    都市更新
【裁判全文】
臺北高等行政法院裁定
                                      98年度訴字第1359號
原      告  甲○○○
原      告  乙○○
共      同
訴訟代理人  胡鳳嬌  律師
            蔡志揚  律師
被      告  臺北市政府
代  表  人  丙○○（市長）
訴訟代理人  庚○○
            己○○
            戊○○
參  加  人  森業營造股份有限公司
代  表  人  丁○○（董事長）
上列原告與被告間都市更新事件，本院裁定如下：
    主  文
森業營造股份有限公司應獨立參加本件訴訟。
    理  由
一、按行政法院認為撤銷訴訟之結果，第三人之權利或法律上利
    益將受損害者，得依職權命其獨立參加訴訟，行政訴訟法第
    42條第1項定有明文。
二、本件原告起訴主張伊為被告於89年6 月26日依都市更新條例
    第6 條第4 款規定以府都四字第8904521800號公告「劃定台
    北市都市更新地區案」劃定信義區○○路、永吉路西北側（
    面積256. 78 公頃）都市更新地區內土地及合法建築物之所
    有權人，該都市更新地區內之土地及合法建築物所有權人前
    曾檢具都市更新事業概要說明書及相關申請文件，依都市更
    新條例第10條向被告申報自行劃定位於忠孝東路、松山路、
    虎林街、松山路342 巷所圍街廓為更新單元，並申請核准實
    施都市更新事業，同時陳明擬委託萬宇開發股份有限公司（
    下稱萬宇公司）辦理都市更新事業之實施。案經被告於90年
    2 月15日以府都四字第9001688300號函核准事業概要，其後
    實施者並於92年2 月12日擬具「台北市○○區○○段四小段
    四十四地號等26土地都市更新事業計畫」送被告審議，經臺
    北市都市更新審議委員會審議通過，被告乃於94年2 月16以
    府都新字第0940599790 2號函准予核定實施。詎系爭都市更
    新事業計畫實施者嗣竟違法由萬宇公司變更為森業營造股份
    有限公司（下稱森業公司），並辦理變更系爭都市更新事業
    計畫，而該變更事業計畫關於實施方式及有關費用分擔部分
    所稱實施者已與台新銀行完成融資簽約事宜，並檢附安信建
    築經理股份有限公司之完工承諾書，實則台新銀行與安信建
    築經理股份有限公司並未與實施者完成簽約或任何承諾事宜
    ；又擬定權利變換計畫關於拆遷補償金合計63,765,386元並
    未發放或提存、系爭都市更新案形式上以「權利變換」方式
    實施，實際上卻係用「協議合建」方式實施、評價基準日（
    94 年2月16日）之訂定，亦違反權利變換實施辦法第8 條規
    定，被告竟以97年9 月9 日府都新字第09730119 002號函（
    下稱原處分）就森業公司擔任實施者擬具之「變更臺北市○
    ○區○○段四小段四十四地號等26土地都市更新事業計畫及
    擬定權利變換計畫案」准予核定實施，於法未合等語，為此
    提起本件訴訟，聲明求為判決：訴願決定、原處分除權利價
    值部分外均撤銷。而本件判決之結果，倘原處分、訴願決定
    除權利價值部分外應予撤銷，則森業公司之權利或法律上之
    利益將受損害，爰依首揭規定命森業公司獨立參加本件訴訟
    ，裁定如主文。
中    華    民    國    99    年     3    月    1     日
                    臺北高等行政法院第五庭
                              審判長法  官  黃清光
                                    法  官  程怡怡
                                    法  官  周玫芳
上為正本係照原本作成。
本件不得聲明不服。
中    華    民    國    99    年     3    月    1     日
                                    書記官  何閣梅


司法院資訊處製作；財團法人民間司法改革基金會備份。
